臺灣高等法院刑事裁定
                                  108年度侵上訴字第191號
被      告  黃浚玄


選任辯護人  黃勝文律師
            張鎧銘律師
被      告  陳柏均


指定辯護人  本院公設辯護人王永炫
上列被告因妨害性自主等案件，本院裁定如下：
    主  文
乙○○、甲○○自民國一一○年六月七日起，均延長限制出境、出海
捌月。
    理  由
一、按「被告犯罪嫌疑重大，而有下列各款情形之一者，必要時
    檢察官或法官得逕行限制出境、出海。但所犯係最重本刑為
    拘役或專科罰金之案件，不得逕行限制之：一、無一定之住
    、居所者。二、有相當理由足認有逃亡之虞者。三、有相當
    理由足認有湮滅、偽造、變造證據或勾串共犯或證人之虞者
    」、「審判中限制出境、出海每次不得逾8月，犯最重本刑
    為有期徒刑10年以下之罪者，累計不得逾5年；其餘之罪，
    累計不得逾10年」、「法院延長限制出境、出海裁定前，應
    給予被告及其辯護人陳述意見之機會」，刑事訴訟法第93條
    之2第1項、第93條之3第2項後段、第4項分別定有明文。
二、查被告乙○○、甲○○因妨害性自主等案件，前經原審法院於民
    國107年9月17日限制出境、出海。嗣原審以107年度原侵訴
    字第5號判處被告乙○○、甲○○罪刑，檢察官以量刑過輕等由
    提起第二審上訴，經本院裁定被告2人均自108年8月30日起
    限制出境、出海。新法施行之後，本院重為處分，於109年2
    月7日裁定被告乙○○、甲○○限制出境、出海8月。嗣本院於10
    9年3月26日判處被告乙○○有期徒刑4年、被告甲○○有期徒刑3
    年8月，被告2人不服，提起第三審上訴，現由最高法院審理
    中。本院並於109年9月29日裁定被告乙○○、甲○○自109年10
    月7日起，均延長限制出境、出海8月在案。
三、茲原限制出境、出海之期間，將於110年6月6日屆滿，經本
    院考量檢察官及辯護人以書狀所示意見（被告2人經通知均
    未於期間內表示意見），斟酌全案證據資料，認被告乙○○、
    甲○○之犯罪嫌疑均屬重大，所涉加重強制性交罪嫌部分，為
    最輕本刑5年以上有期徒刑之罪，業經本院各判處有期徒刑4
    年、3年8月在案，在此客觀情事之下，考量趨吉避凶、脫免
    刑責、不甘受罰之基本人性，均有逃避將來審判或執行之高
    度可能性，而有相當理由足認有逃亡之虞。考量被告2人前
    經限制出境、出海之後，於原審及本院審理期日，大致能自
    動到庭，因認在維持干預較為輕微之強制處分之下，尚無羈
    押之必要。惟為確保本案訴訟程序之順利進行，於平衡兼顧
    公共利益及被告之人權保障，本院認目前第三審繫屬中，仍
    有繼續對被告2人施以干預較為輕微之強制處分，亦即限制
    出境、出海之必要。又本案對被告2人之限制出境、出海，
    尚未達上揭法定最高累計期間。辯護人以被告乙○○與其他共
    犯並無犯意聯絡及行為分擔，否認成立加重強制性交罪之共
    同正犯，核與本件強制處分之考量無涉；另以被告乙○○先前
    能自動到庭、家人居住臺灣、被告甲○○現無出境、出海之嫌
    疑、業經限制出境、出海之期間等語，主張本件已無繼續限
    制出境、出海之必要，均難認可採。綜上，爰裁定被告乙○○
    、甲○○自110年6月7日起，均延長限制出境、出海8月，以符
    法制。
據上論斷，應依刑事訴訟法第93條之2第1項第2款、第93條之3第
2項後段、第220條，裁定如主文。
中　　華　　民　　國　　110 　年　　6 　　月　　4 　　日
              　　刑事第六庭    審判長法　官  劉方慈
                                      法　官  許曉微
                                      法　官  朱嘉川
以上正本證明與原本無異。      
如不服本裁定，應於收受送達後5日內向本院提出抗告狀。
                                      書記官  尤朝松
中　　華　　民　　國　　110 　年　　6 　　月　　4 　　日